臺灣臺北地方法院交通事件裁定
　　異　議　人
　　即受處分人　甲○○
上列異議人即受處分人因違反道路交通管理處罰條例案件，對於
臺北市交通事件裁決所中華民國九十四年九月二十三日所為之北
市裁二字第裁二二－ＡＥＢ四三０六四二號、北市裁二字第裁二
二－ＡＥＢ四三０六四三號處分聲明異議，本院裁定如下：
    主  文
異議均駁回。
    理  由
一、按道路交通管理處罰條例所稱之車輛，係指在道路上以原動
    機行駛之汽車（包括機器腳踏車）或以人力、獸力行駛之車
    輛；汽車駕駛人，行經有燈光號誌管制之交岔路口闖紅燈者
    ，處新臺幣一千八百元以上五千四百元以下罰鍰；又汽車駕
    駛人，駕駛汽車有違反道路交通管理處罰條例之行為，經交
    通勤務警察或依法令執行交通稽查任務人員制止時，不聽制
    止或拒絕停車接受稽查而逃逸者，除按各該條規定處罰外，
    處新臺幣三千元以上六千元以下罰鍰，道路交通管理處罰條
    例第三條第八款、第五十三條、第六十條第一項分別定有明
    文。再按汽車駕駛人駕駛汽車違反道路交通管理處罰條例第
    五十三條、第六十條第一項規定者，除依原條款處罰鍰外，
    並應分別記違規點數三點、一點，道路交通管理處罰條例第
    六十三條第一項第一款、第三款規定甚明。
二、本件異議人即受處分人甲○○於民國九十四年八月十日上午
    八時十五分許，騎乘車號BHN-三０二號重型機車，行經臺北
    市○○路與成都路設有燈光號誌管制之交叉路口（由南往北
    方向）時，未按號誌燈指示違規闖紅燈，經適在該處執行交
    通指揮勤務之臺北市政府警察局萬華分局漢中街派出所員警
    詹益綸發現，立即鳴警笛配合指揮棒攔停，詎受處分人不聽
    制止，拒絕停車接受稽查而加速逃逸，員警詹益綸於近距離
    記下受處分人車號，嗣而以電腦查詢車籍資料並核對無誤後
    ，以受處分人有(1)闖紅燈(2)違反處罰條例經交通勤務警察制
    止，仍不遵守制止拒絕停車逃逸之違規，依違反道路交通管
    理處罰條例第五十三條、第六十條第一項規定，逕行掣單舉
    發。受處分人於舉發通知單上所載應到案日期前向臺北市交
    通事件裁決所提出申訴，經原處分機關函請舉發單位調查結
    果，仍認受處分人確有前揭兩項違規行為，原處分機關即於
    九十四年九月二十三日依道路交通管理處罰條例第五十三條
    （裁決書贅引第一項）、第六十條第一項規定，裁處受處分
    人罰鍰共計新臺幣四千八百元，並依同條例第六十三條第一
    項第一款（裁決書漏未援引第一款）、第三款（裁決書誤載
    為第三項，應予更正）規定，共記違規點數四點。
三、聲明異議意旨略以：受處分人當天行經康定路與成都路口（
    由南向北），當摩托車經過停止線時，燈號剛好由綠燈轉為
    黃燈，為了避免影響交通，所以受處分人只好加速通過，當
    時伊的注意力集中在號誌及路況，沒看到交通警察指示伊停
    車之動作及聽到警笛聲，伊並非有意闖紅燈及拒絕停車逃逸
    云云。
四、本院經查：受處分人甲○○騎乘車號BHN-三０二號重型機車
    於前述時地闖紅燈暨經交通勤務員警制止時，拒絕停車接受
    稽查而逃逸等違規事實，業據證人詹益綸於本院調查時具結
    證稱：「當天伊是負責交通指揮勤務，按照紅綠燈燈號指揮
    車輛之進行，受處分人闖紅燈，伊攔停，卻不停，伊才用逕
    行舉發之方式填製舉發單告發」、「當時異議人閃過伊才離
    去，伊當時有穿制服拿指揮棒及穿著記載警察字樣的反光背
    心，異議人有看到伊拿指揮棒攔停」、「警員吹哨及指揮交
    通，除非是有事故或是特殊狀況，才會於綠燈攔停或是疏導
    交通，正常狀況伊都是依據燈號取締交通，而且取締的康定
    路與成都路口是有設置欄杆，取締的員警也沒有辦法向異議
    人所言躲起來」等語明確（見本院卷第二九頁），是難認本
    件舉發之違規事實有誤。復按交通警員掣單舉發違反道路交
    通管理處罰條例所列之違規事實，本質上為行政處分，係公
    務員基於職務上權力，依法就特定之具體事件所為具公法上
    效果之單方行政行為，況本件執勤員警與受處分人素不相識
    ，應無捏造事實違法取締之必要，且參酌異議人亦於本院訊
    問時自承：「伊過了路口看到警員走出來」等語在卷（見本
    院卷第二九頁背面），足認證人上開曾當場攔停之證述，確
    屬信而有徵，而本院亦查無證據足資證明執勤員警有何捏造
    事實違法取締之情事存在，則執勤員警本其維護交通秩序、
    安全職責所為之舉發，不容受處分人任意否認。再者，受處
    分人無法提出確實未為違規行為之積極證據以供本院詳查，
    僅空言否認，尚不足採信，從而，受處分人前開二項違規之
    事實，均堪予認定。
五、綜上所述，受處分人確有騎乘車號BHN-三０二號重型機車行
    經有燈光號誌管制之交岔路口闖紅燈，且不聽制止拒絕停車
    接受稽查而逃逸之違規行為，原處分機關依道路交通管理處
    罰條例第五十三條（裁決書贅引第一項，併予更正）、第六
    十條第一項規定，裁處受處分人罰鍰共計新臺幣四千八百元
    ，並依同條例第六十三條第一項第一款（裁決書漏未援引第
    一款，應予增補）、第三款（裁決書誤載為第三項，亦予更
    正），併予記違規點數共四點，核無違誤，本件異議無理由
    ，應予駁回。
據上論斷，應依道路交通案件處理辦法第十九條，裁定如主文。
中　　華　　民　　國　九十四　年  十二　月   二十三   日
                      交通法庭法　官  劉煌基
上正本證明與原本無異。
如不服本裁定，應於裁定送達後5日內向本院提出抗告狀。
                              書記官  林妙穗
中　　華　　民　　國　九十四　年  十二　月   二十三   日
